臺灣高等法院刑事裁定
110年度聲字第1393號
聲  請  人  
即  被  告 李耀榕


上列聲請人因誣告案件（本院109年度上訴字第968號），聲請付
與筆錄及卷證資料，本院裁定如下：
    主  文
聲請人於繳納相關費用後，准許付與本院109年度上訴字第968號
案件卷內如附表所示之筆錄及卷宗資料影本，並不得就該筆錄及
卷宗資料內容為非正當目的之使用。
    理  由
一、聲請意旨略以：聲請鈞院刑事上訴第二審之審判筆錄及告訴
    人游嘉豪、楊曜彰所呈之答辯文書，以利上訴第三審之證用
    等語。
二、按修正前之刑事訴訟法第33條第2項前段原規定「無辯護人
    之被告於審判中得預納費用請求付與卷內筆錄之影本」，該
    條規定嗣經修正為「被告於審判中得預納費用請求付與卷宗
    及證物之影本」，經總統於民國108年6月19日公布，並已於
    108年12月19日施行，而將被告於「審判中」得請求付與之
    卷證資料由「卷內筆錄之影本」擴及於「卷宗及證物之影本
    」。至於審判程序終結後或判決確定後，被告得否請求付予
    卷宗及證物之影本，法律雖仍無明文，然參酌司法院釋字第
    762號解釋已宣告修正前刑事訴訟法第33條第2項前段規定未
    賦予被告得請求付與卷宗筆錄以外之卷宗及證物影本之權利
    ，妨害被告防禦權之有效行使，於此範圍內，與憲法第16條
    保障訴訟權之正當法律程序原則意旨不符等旨，本諸合目的
    性解釋，判決確定後之被告，如因聲請再審、非常上訴或其
    他訴訟目的之需要，請求法院付與卷證資料影本者，仍應予
    准許，以保障其獲悉卷內資訊之權利，並符便民之旨（最高
    法院107年度台抗字第1324號、108年度台抗字第251號、108
    年度台抗字第1074號等裁定意旨參照）。
三、經查，聲請人即被告李耀榕因誣告案件，經臺灣士林地方法
    院以108年度訴字第270號判決後，被告不服提起上訴，本院
    於109年5月27日，以109年度上訴字第968號判決駁回其上訴
    確定在案。聲請人聲請付與上開本案之卷宗資料，業經敘明
    係為本案訴訟上主張權利所需，可認係為維護其法律上利益
    ，故上開卷宗資料內容有關告訴人個人資訊部分，因與聲請
    人之訴訟權利主張無關，爰依刑事訴訟法第33條第2項之規
    定予以限制遮隱外，其餘內容並無足以妨害另案之偵查或涉
    及當事人、第三人之隱私或業務秘密等情事，依前揭說明，
    應予准許，爰裁定聲請人於繳納相關費用後，准許付與如附
    表所示之筆錄及卷宗資料影本，並依刑事訴訟法第33條第5
    項規定，命聲請人不得就該卷宗資料內容為非正當目的之使
    用。
據上論斷，依刑事訴訟法第33條第2項、第220條規定，裁定如主
文。
中　　華　　民　　國　　110 　年　　5 　　月　　31　　日
     　　　　　　 刑事第十四庭  審判長法　官  黃斯偉
                                      法　官  黎惠萍
                                      法　官  許泰誠 
以上正本證明與原本無異。
如不服本裁定，應於收受送達後5日內向本院提出抗告狀。
                                      書記官  朱子勻
中　　華　　民　　國　　110 　年　　6 　　月　　2　　日

附表
一、本院109年5月6日審判筆錄。
二、告訴人109年4月10日刑事陳報狀（告訴人陳報之個人資訊應
     予遮隱）。